【裁判字號】    91,上易,3474
【裁判日期】    920226
【裁判案由】    妨害名譽
【裁判全文】
臺灣高等法院刑事判決                          九十一年度上易字第三四七四號
    上  訴  人
    即  被  告  甲○○○
    選任辯護人  邱基祥
右上訴人因妨害名譽案件，不服臺灣臺北地方法院九十一年度易字第一○六七號，中
華民國九十一年十一月十九日第一審判決（起訴案號：臺灣臺北地方法院檢察署九十
一年度偵字第八一○號），提起上訴，本院判決如左：
    主  文
上訴駁回。
    事  實
一、甲○○○於民國九十年八月二十四日上午十一時許，進入臺北市○○路○段三之
    一號中興大樓即立法院院區所屬立法委員辦公室四樓第四一三室辦公室內，在辦
    公室門未關屬於特定多數人得以共聞共見之狀態下，基於貶損他人社會評價之故
    意，公然對乙○○辱罵垃圾、拿薪水不做事、不用來等語，足以貶損乙○○之人
    格、評價。
二、案經被害人乙○○訴由臺灣臺北地方法院檢察署檢察官聲請簡易判決處刑，經原
    法院改依通常程序審理。
    理  由
一、訊據上訴人即被告甲○○○坦承有辱罵告訴人右開言語，惟矢口否認有公然侮辱
    之犯行，辯稱：本件辱罵之地點係在辦公室內，並無公然情形，且案發地點，各
    委員辦公室房門均關上，依當時狀況，事實上未達於特定人或不特定人得共見共
    聞之狀態，不能成立公然侮辱罪云云。然查，右開犯罪事實，業據告訴人乙○○
    指訴歷歷，並經證人王書萱、李瑞光證述綦詳（見他字卷第十七頁、第十九頁、
    第二十四頁、原審卷第三十頁至第三十四頁）。而本件案發地點為立法院院區所
    屬立法委員辦公室四樓第四一三室辦公室內，被告辱罵告訴人當時，辦公室門未
    關，除為被告所自承外，並有被告於原審親繪之現場簡圖其上註明「當時門開著
    」可佐（見原審卷第二十一頁），查立法院院區所屬立法委員辦公室之地點，雖
    有管制進出措施，然其內除各立法委員、助理、職員外，經聲請取得准許證件之
    一般訪客亦可進入，此據告訴人供明，復為被告所不爭，其應係特定多數人所得
    出入之場所，被告雖在辦公室內辱罵告訴人，因當時辦公室門既未關，則被告顯
    係在特定多數人得以共聞共見之狀態下辱罵告訴人，此由證人吳宜庭供述當時在
    辦公室外走廊看公告、證人王書萱當時在隔壁辦公室辦公，均可聽到被告不悅耳
    或罵人之聲音（見原審卷第三十一頁、第三十三頁），益見案發當時確係在特定
    多數人得以共見共聞之狀態下為之。是被告所辯，應屬事後卸責之詞，委無足採
    。本件事證明確，被告犯行堪以認定，應依法論科。
二、核被告所為，係犯刑法第三百零九條第一項之公然侮辱罪。原審審酌被告素行尚
    可、犯罪之動機、目的、對於告訴人所生之傷害、犯罪後不坦承犯行等一切情狀
    ，依刑法第三百零九條第一項、第四十一條第一項前段、罰金罰鍰提高標準條例
    第一條前段、第二條，判決被告拘役十日，並諭知易科罰金之折算標準，其認事
    用法，殊無不合。被告上訴否認犯罪，為無理由，應予駁回。
據上論斷，應依刑事訴訟法第三百六十八條，判決如主文。
本案經檢察官柯麗鈴到庭執行職務。
中      華      民      國     九十二     年     二     月    二十六    日
                              臺灣高等法院刑事第五庭
                                  審判長法  官  曾  德  水
      法  官  趙  功  恆
                                        法  官  楊  貴  雄
右正本證明與原本無異。
不得上訴。
                                        書記官  林  淑  貞
中      華      民      國     九十二     年     二     月    二十七    日
附錄：本判決論罪科刑法條全文
刑法第三百零九條第一項：
一公然侮辱人者，處拘役或三百元以下罰金。


司法院資訊處製作；財團法人民間司法改革基金會備份。
